最　高　行　政　法　院　裁　定
　　　　　　　　　　　　　　　　　　 96年度裁字第01996號
抗　告　人　甲○○○○○○○○.
上列抗告人因與相對人中央健康保險局間聲請停止執行事件，對
於中華民國96年6月29日臺北高等行政法院96年度停字第96號裁
定提起抗告，本院裁定如下：
    主  文
抗告駁回。
抗告訴訟費用由抗告人負擔。
　　理  由
一、按抗告法院認抗告為不合法或無理由者，應為駁回抗告之裁
    定。
二、本件抗告意旨略以：原處分（即相對人民國【以下同】96年
    5月9日健保醫字第0960015696號函）之依據（即相對人95年
    1月19日健保醫字第0940060510號函及95年3月28日健保醫字
    第0950059368號函、行政院衛生署96年5月3日衛署訴字第09
    60008635號訴願決定）尚在行政訴訟中，並未確定，是以相
    對人為原處分，本屬無據，自當停止執行；對此，原裁定並
    未論及，自欠妥適。又抗告人之配偶95年度之所得僅新臺幣
    （以下同）120元，業已為原裁定所認之事實，然原裁定對
    抗告人聲請意旨所陳稱子女均屬稚齡，且其中1人又屬殘障
    ，所有家計均需抗告人負擔等節，均未說明，即為駁回聲請
    之裁定，自屬違法不當。另抗告人於95年度應繳付行庫之利
    息即有2,731,112元，如再停止健保給付，當無法維持生活
    ，則原處分自應停止執行，以維抗告人之家計。另以臺灣醫
    療現況，中醫師之診所或醫院本屬稀少，則抗告人如何受他
    人聘僱，益見原裁定之不當。本件前於訴願期間，相對人於
    96年1月22日以健保醫字第0960004021號函對抗告人處以：
    自96年4月1日起終止特約，並自終止日起1年內，不得申請
    特約，另2倍之罰鍰於文到次日15日內繳納，且於終止特約
    期間不支付健保醫療費用等項，停止執行，並無礙行政爭訟
    程序之進行一節，原裁定亦未說明，自屬不當。況本件尚於
    行政訴訟階段，即停止抗告人之健保給付，倘抗告人嗣後於
    本件行政訴訟勝訴後，即有無可回復之損害，益證原處分有
    於行政訴訟進行階段，為停止執行之必要；惟原裁定以原處
    分之執行，客觀上能以金錢賠償，非屬難以回復之損害為由
    ，駁回抗告人之聲請，自無理由，蓋此際如何計算抗告人停
    止健保給付之實際損害數額，均屬困難，當屬難以回復之損
    害，原裁定並未說明抗告人如何得計算損害，即為裁定，顯
    有裁定不備理由之違法云云。
三、原裁定係以：抗告人聲請停止執行相對人96年5月9日健保醫
    字第0960015696號函之處分，該函內容係就相對人以95年1
    月19日健保醫字第0940060510號函所為核定及95年3月28日
    健保醫字第0950059368號函所為複核，前對抗告人處以終止
    特約部分之核定，通知抗告人自96年7月1日起執行，並自終
    止特約之日起1年內，不得申請特約，抗告人負責醫師於終
    止特約期間對保險對象提供之醫療保健服務，不予支付。是
    該處分之執行係自96年7月1日起終止相對人與抗告人所簽訂
    之全民健康保險特約醫事服務機構合約，並自終止特約之日
    起1年內，不得申請特約，抗告人負責醫師於終止特約期間
    對保險對象提供之醫療保健服務，不予支付，則抗告人自96
    年7月1日起1年內，固不得依原有特約對保險對象提供之醫
    療保健服務，申報其所提供醫療服務之點數及藥品費用（全
    民健康保險法第50條第1項參照），抗告人所受之損害為就
    其提供之醫療服務無法經由全民健康保險法規定請求支付醫
    療費用；但就其提供之醫療服務並非不得由病患自費負擔，
    抗告人仍得繼續執行其醫師之業務，並非因該處分之執行即
    不能繼續執業獲得收入，尚難謂此將使抗告人失去經濟來源
    ，無法扶養家人，造成生活困難而致有難以回復之損害。又
    相對人終止與抗告人特約，固然對抗告人執行業務之數量會
    有所影響，但抗告人於該1年內，既仍可從事醫療業務，並
    非完全未有收入，且該終止特約之日起僅1年內，不得申請
    特約，其後仍得申請特約，繼續執業，抗告人亦非不得從事
    其他工作（例如受他人聘僱）以獲得收入，尚不能認該1年
    期間之限制即造成抗告人無法生活。另抗告人之配偶縱然95
    年度之所得僅120元，但並不足以證明抗告人未有其他財產
    或收入可維持生活，亦不能以此作為抗告人有受難以回復損
    害之論據。因此，本件原處分之執行對抗告人執行業務之數
    量所可能造成之影響，其本質仍為減少抗告人提供醫療服務
    所可獲得醫療費用之經濟收入，依一般社會通念，客觀上非
    不能以金錢賠償，尚非屬難於回復之損害。至於抗告人所指
    衛生局會隨著相對人的處分，另為抗告人不得執行業務之處
    分，應係另案對抗告人所為不得執行業務相關處分加以主張
    問題，與本件原處分之執行是否造成抗告人難以回復之損害
    之判斷無關，無從執為本件有利抗告人判斷之依據。從而抗
    告人聲請停止原處分之執行，核與行政訴訟法第116條第2項
    規定停止執行之要件不符為由，乃駁回抗告人在原審之聲請
    ，本院核無不合。又按「原處分或決定之執行，除法律另有
    規定外，不因提起行政訴訟而停止。」為行政訴訟法第116
    條第1項所明定。準此，相對人95年1月19日健保醫字第0940
    060510號函所為核定及95年3月28日健保醫字第0950059368
    號函所為複核，雖尚在行政訴訟中，並未確定，惟相對人就
    其中對抗告人處以終止特約部分之核定，作成96年5月9日健
    保醫字第0960015696號函之處分，通知抗告人「自96年7月1
    日起執行，並自終止特約之日起1年內，不得申請特約，抗
    告人負責醫師於終止特約期間對保險對象提供之醫療保健服
    務，不予支付」，並非無據；且原裁定業已論及抗告人仍可
    從事醫療業務，並非完全未有收入，則抗告人之配偶縱屬低
    收入、另有稚子，其中1子中度智障，惟其既未舉證以實其
    收入無法負擔一家生計之說，自難採信，至於其應繳付行庫
    之利息若干，核屬其理財之結果，尚難執為其無法維持生活
    之論據；另其因停止健保給付所受損害之數額終究可得計算
    ，是原處分之執行，客觀上能以金錢賠償，非屬難以回復之
    損害；此外，相對人另以96年1月22日健保醫字第096000402
    1號函通知抗告人「自96年4月1日起終止特約，並自終止日
    起1年內，不得申請特約，另2倍之罰鍰於文到次日15日內繳
    納，且於終止特約期間不支付健保醫療費用」，亦與本件是
    否符合行政訴訟法第116條第2項規定之停止執行之要件無涉
    。綜上所述，本件抗告論旨，指摘原裁定違誤，求予廢棄，
    難認有理由，應予駁回。
四、依行政訴訟法第104條、民事訴訟法第95條、第78條，裁定
    如主文。
中　　華　　民　　國　　96　　年　　8　　 月　　30　　日
                  第四庭審判長法  官　鍾　耀　光
                              法  官  姜　仁　脩
                              法  官　王　德　麟
                              法  官　黃　清　光
                              法  官　吳　慧　娟
以  上  正  本  證  明  與  原  本  無  異
中　　華　　民　　國　　96　　年　　8　　 月　　30　　日
　　　　　　　　　　　　　　　書記官　張　雅　琴
